【裁判字號】    98,審訴,2463
【裁判日期】    981023
【裁判案由】    毒品危害防制條例
【裁判全文】
臺灣桃園地方法院宣示判決筆錄        98年度審訴字第2463號
公  訴  人  臺灣桃園地方法院檢察署檢察官
被      告  甲○○
指定辯護人  本院公設辯護人彭詩雯
上列被告因違反毒品危害防制條例案件（起訴案號：98年度毒偵
字第3441號、第3502號），於中華民國98年10月23日下午5 時許
，在本院第十四法庭宣示判決，出席職員如下：
          法  官   鍾雅蘭
          書記官   楊郁馨
法官起立朗讀判決主文、犯罪事實要旨、處罰條文、附記事項，
及告以上訴限制、期間並提出上訴狀之法院，且諭知記載其內容
：
一、主  文：
    甲○○施用第一級毒品，處有期徒刑柒月；又施用第二級毒
    品，處有期徒刑月；又施用第一級毒品，處有期徒刑柒月
    ；又持有第二級毒品，處有期徒刑貳月，扣案之第二級毒品
    甲基安非他命壹包含袋（驗餘毛重零點肆壹公克）沒收銷燬
    之。應執行有期徒刑壹年月，扣案之第二級毒品甲基安非
    他命壹包含袋（驗餘毛重零點肆壹公克）沒收銷燬之。
二、犯罪事實要旨：
    甲○○前於民國95年間因施用第一、二級毒品案件，經本院
    以95年度毒聲字第1000號裁定送觀察、勒戒後，因認有繼續
    施用毒品傾向，再經本院以95年度毒聲字第1732號裁定令入
    戒治處所施以強制戒治，因其戒治成效經評定為合格，於96
    年8 月24日強制戒治執行完畢釋放出所，並經臺灣桃園地方
    法院檢察署檢察官以96年度戒毒偵字第269 號為不起訴處分
    確定。詎其仍不知悔改，分別為下列犯行：
  (一)於前揭強制戒治執行完畢釋放後5 年內，復基於施用第一級
    毒品海洛因之犯意，於98年7 月15日為警採尿時起往前回溯
    26小時內之某時，在臺灣地區某不詳地點，以抽香煙之方式
    施用海洛因1 次；另基於施用第二級毒品甲基安非他命之犯
    意，於同日凌晨0 時許，在桃園縣中壢市○○路28巷16號1
    樓，以玻璃球吸食器燒烤之方式施用甲基安非他命1 次。嗣
    於同日凌晨0 時5 分許，在上址內為警查獲，並同意警方採
    尿送驗，結果呈嗎啡及安非他命類陽性反應，始查悉上情。
  (二)再於前揭強制戒治執行完畢釋放後5 年內，復基於施用第一
    級毒品海洛因之犯意，於98年7 月16日凌晨1 時12分許起至
    同日下午3 時40分許止某時點，在臺灣地區某不詳地點，以
    抽香煙之方式施用海洛因1 次。又明知甲基安非他命為毒品
    危害防制條例第2 條第2 項第2 款所規定之第二級毒品，不
    得持有，竟基於持有第二級毒品甲基安非他命之犯意，於同
    日下午3 時許，在桃園縣平鎮市○○路上購得準備施用之第
    二級毒品甲基安非他命1 包，嗣於同日下午3 時40分許，在
    桃園縣平鎮市○○街5 巷10號前為警查獲，並扣得上開第二
    級毒品甲基安非他命1 包含袋（驗餘毛重0.41公克）。
三、處罰條文：
    毒品危害防制條例第10條第1 項、第2 項、第11條第2 項、
    第18條第1 項前段，刑法第11條、第51條第5 款。
四、附記事項：
  (一)查被告於98年7 月15日為警採集之尿液送驗後，尿液中嗎啡
    、可待因濃度各為「662ng/ml」、「未檢出」，甲基安非他
    命、安非他命濃度各為「49651ng/ml」、「5628ng/ml 」；
    另於98年7 月16日為警採集之尿液送驗後，尿液中嗎啡、可
    待因濃度各為「1460ng/ml 」、「343ng/ml」，甲基安非他
    命、安非他命濃度各為「37890ng/ml」、「5164ng/ml 」。
    被告上開二次為警採尿時間雖僅相隔1 日，惟被告於98年7
    月16日採集之尿液中嗎啡、可待因濃度，均高於被告於98年
    7 月15日採集之尿液，足認被告於98年7 月16日凌晨為檢察
    官飭回後，應另有施用海洛因之犯行；另被告於98年7 月16
    日採集之尿液中甲基安非他命、安非他命濃度，均低被告於
    98年7 月15日採集之尿液，應認屬同一次施用甲基安非他命
    之結果，先此敘明。
  (二)另被告於98年7 月15日凌晨0 時5 分許，在桃園縣中壢市○
    ○路28巷16號1 樓內為警查獲而扣案之海洛因及甲基安非他
    命殘渣袋各1 個，被告於本院審理時均否認為其所有，該物
    既非被告所有供本案犯罪所用之物，自不得宣告沒收，附此
    敘明。
五、協商判決除有刑事訴訟法第455 條之4 第1 項第1 款於本訊
    問程序終結前，被告撤銷協商合意或檢察官撤回協商聲請者
    ；第2 款被告協商之意思非出於自由意志者；第4 款被告所
    犯之罪非第455 條之2 第1 項所定得以協商判決者；第6 款
    被告有其他較重之裁判上一罪之犯罪事實者；第7 款法院認
    應諭知免刑或免訴、不受理者情形之一，及違反同條第2 項
    「法院應於協商合意範圍內為判決；法院為協商判決所科之
    刑，以宣告緩刑或2 年以下有期徒刑、拘役或罰金為限」之
    規定者外，不得上訴。
六、如有前述例外得上訴之情形，又不服本件判決，得自收受判
    決送達後10日內，向本院提出上訴書狀，上訴於第二審法院
    。
中    華    民    國    98    年    10    月    23    日
                        刑事庭  法  官  鍾雅蘭
以上正本證明與原本無異。
                                書記官  楊郁馨
中    華    民    國    98    年    10    月    23    日
附錄本案論罪科刑法條：
毒品危害防制條例第10條
施用第一級毒品者，處6月以上5年以下有期徒刑。
施用第二級毒品者，處3年以下有期徒刑。


司法院資訊處製作；財團法人民間司法改革基金會備份。
